臺灣臺南地方法院民事裁定
111年度司繼字第462號
聲  請  人  臺南市新化區農會

法定代理人  吳德強  
代  理  人  李佩珊  
關  係  人  蔡秀蘭地政士   

上列聲請人聲請對被繼承人余進家選任遺產管理人事件，本院裁
定如下：
    主  文
選任蔡秀蘭地政士為被繼承人余進家（男、民國00年00月00日生
、身分證統一編號：Z000000000號，生前最後住所：臺南市○○○○
里0鄰○○○00號，民國108年8月5日死亡）之遺產管理人。
聲請程序費用新臺幣壹仟元由被繼承人余進家之遺產負擔。
    理  由
一、按繼承開始時，繼承人之有無不明者，由親屬會議於一個月
    內選定遺產管理人，並將繼承開始及選定遺產管理人之事由
    ，向法院報明；無親屬會議或親屬會議未於前條所定期限內
    選定遺產管理人者，利害關係人或檢察官，得聲請法院選任
    遺產管理人，並由法院依前項規定為公示催告；公示催告期
    限屆滿，無繼承人承認繼承時，其遺產於清償債權，並交付
    遺贈物後，如有剩餘，歸屬國庫，民法第1177條、第1178條
    第2項、第1185條分別定有明文。
二、本件聲請狀意旨略以：聲請人為第三人余進福之債權人，然
    余進福業於民國（下同）106年7月8日死亡，余進家為余進
    福之法定繼承人並繼承其遺產，惟余進家於108年8月5日死
    亡，而余進家之繼承人余姜慶業已聲明拋棄繼承，另余進福
    、余進家之父親余進旺(已於82年11月15日死亡)名下遺有不
    動產，為確保聲請人權益，爰檢具相關資料，向法院聲請為
    被繼承人余進家選任遺產管理人等語。
三、經查，聲請人主張之上開事實，業據其提出戶籍謄本、本院
    拋棄繼承公告、繼承系統表、本院查無受理余進旺之拋棄或
    限定繼承事件回函等件為證，堪信為真實；次查，余進福之
    第一順位繼承已聲明拋棄繼承，並由被繼承人余進家繼承，
    嗣被繼承人余進家死亡後，其繼承人余姜慶已拋棄繼承權，
    業據本院依職權調閱本院106年度司繼字第2128號、108年度
    司繼字2656號拋棄繼承卷宗核閱無誤，又未準用民法第1177
    條規定選定遺產管理人，而聲請人為余進福之債權人，故聲
    請人以利害關係人聲請選定被繼承人余進家之遺產管理人，
    核與上開規定並無不合，應予准許。又遺產管理人其職務涉
    及公益性，除應注意遺產處置之公平性外，尚須慮及其適切
    性，即應兼顧被選任人對遺產、遺債之瞭解程度、處理遺產
    事務之能力與利害關係等綜合判斷之。本院審酌蔡秀蘭地政
    士出具同意書在卷，且有執行遺產管理人經驗，又與聲請人
    、被繼承人間無利害關係，由其擔任本件遺產管理人，能秉
    持專業倫理與客觀公正態度，善盡管理保管及清算遺產之責
    ，是認由其擔任被繼承人余進家之遺產管理人，應屬妥適，
    爰裁定如主文。
四、依家事事件法第127條第4項，裁定如主文。
中　　華　　民　　國　　111 　年　　4 　　月　　15　　日
       家事法庭       司法事務官　黃尹貞
以上正本係照原本作成。
如對本裁定抗告，須於裁定送達後10日內向本院提出抗告狀，並
應繳納抗告費新臺幣1,000元。
中　　華　　民　　國　　111 　年　　4 　　月　　18　　日
                              書  記  官　洪培綺